【裁判字號】    92,訴,151
【裁判日期】    920627
【裁判案由】    毒品危害防制條例
【裁判全文】
臺灣宜蘭地方法院刑事判決                          九十二年度訴字第一五一號
    公  訴  人  臺灣宜蘭地方法院檢察署檢察官
    被      告  甲○○
右列被告因違反毒品危害防制條例案件，經檢察官提起公訴（九十二年度偵字第二八
三號），本院判決如左：
    主  文
甲○○連續施用第一級毒品，處有期徒刑柒月。
    事  實
一、甲○○前於民國（下同）八十八年間因施用毒品案件，經依本院八十八年度毒聲
    字第九一六號（起訴書誤載為九二六號）裁定送觀察、勒戒後，認無繼續施用毒
    品之傾向，而於八十八年十二月二十二日經臺灣宜蘭地方法院檢察署檢察官以八
    十八年度毒偵緝字第一一四號案件為不起訴處分確定後；再因施用毒品案件，經
    依本院九十一年度毒聲字第一二五號裁定送觀察、勒戒後，認無繼續施用毒品之
    傾向，而於九十一年四月八日經臺灣宜蘭地方法院檢察署檢察官以九十一年度毒
    偵字第一０六號為不起訴處分確定。詎甲○○仍不知戒除毒癮，又基於概括之犯
    意，先於九十二年一月二十五日下午五、六時許（起訴書記載九十二年一月二十
    六日下午七時四十五分許回溯二十六小時內之某時），在宜蘭縣羅東鎮紅精靈電
    動玩具店內（起訴書記載不詳地點），以將第一級毒品海洛因摻入香煙內，再點
    火吸用之方式，施用第一級毒品海洛因一次，嗣於同年月二十六日晚間七時許，
    經警調驗採集甲○○尿液送檢驗結果發現呈海洛因代謝物嗎啡之陽性反應而查悉
    上情；甲○○又於九十二年六月三日下午三、四時許，在宜蘭縣冬山鄉○○路二
    五一巷十四號住處內，亦以將第一級毒品海洛因摻入香煙內，再點火吸用之方式
    ，施用第一級毒品海洛因一次。至二次施用毒品所用之香煙均於施用後丟棄而滅
    失不存在。
二、案經宜蘭縣警察局羅東分局報請臺灣宜蘭地方法院檢察署檢察官偵查起訴。
    理  由
一、右揭事實，業據被告甲○○於本院審理中坦承不諱，且被告於九十二年一月二十
    六日晚間七時四十五分許經警採集之尿液送檢驗結果，確呈海洛因代謝物嗎啡之
    陽性反應，有慈濟大學濫用藥物檢驗中心檢驗總表及列管毒品人口尿液檢體採集
    送紀錄表各乙份在卷可按，核與被告前述任意性自白之事實相符。又被告前因施
    用毒品案件，經依本院八十八年度毒聲字第九一六號裁定送觀察、勒戒後，認無
    繼續施用毒品之傾向，而於八十八年十二月二十二日經臺灣宜蘭地方法院檢察署
    檢察官以八十八年度毒偵緝字第一一四號案件為不起訴處分確定後；再因施用毒
    品案件，經依本院九十一年度毒聲字第一二五號裁定送觀察、勒戒後，認無繼續
    施用毒品之傾向，而於九十一年四月八日經臺灣宜蘭地方法院檢察署檢察官以九
    十一年度毒偵字第一０六號為不起訴處分確定，有前開不起訴處分書二紙、本院
    八十八年度毒聲字第九一六號裁定、九十一年度毒聲字第一二五號裁定、被告之
    臺灣高等法院被告全國前案紀錄表、臺灣宜蘭地方法院檢察署刑案資料查註紀錄
    表、臺灣高等法院刑案紀錄簡覆表各一份在卷可按。是被告三犯施用第一級毒品
    罪之罪證明確，犯行堪以認定，應予依法論科。
二、查肅清煙毒條例業於八十七年五月二十日由總統以華總（一）義字第八七０００
    九九八六０號令將其名稱修正為毒品危害防制條例，並修正全文，於同年月二十
    二日生效。該條例第二條將具成癮性、濫用性為及對社會危害性之麻醉藥品與其
    製品及影響精神物質與其製品列為毒品，並將海洛因列為毒品危害防制條例第二
    條第二項第一款之第一級毒品。被告前曾二次施用毒品，分別經執行觀察勒戒為
    不起訴處分後，又三犯本件施用海洛因犯行，核被告所為，係犯毒品危害防制條
    例第十條第一項之施用第一級毒品罪。其非法施用第一級毒品海洛因前後非法持
    有海洛因之低度行為，為其非法施用之高度行為所吸收，不另論罪。又被告先後
    二次施用毒品犯行，時間緊接，犯罪構成要件相同，顯係基於概括犯意而為，應
    依連續犯論以一罪，並依法加重其刑。本件公訴人雖僅就被告於九十二年一月二
    十六日下午七時四十五分許往前回溯二十六小時內某時即九十二年一月二十五日
    下午五、六時許施用海洛因乙次之犯行提起公訴，然檢察官就犯罪事實一部起訴
    者，其效力及於全部，本件被告於上開時間外之九十二年六月三日下午三、四時
    許，在宜蘭縣冬山鄉○○路二五一巷十四號住處內施用海洛因一次之犯罪事實，
    與前揭論罪科刑之部分，有連續犯之關係，本院自應就屬於裁判上一罪之其餘施
    用第一級毒品犯行部分一併加以裁判。爰審酌被告非法施用第一級毒品，對個人
    身心戕害甚鉅，且前已因施用毒品案件，經執行觀察勒戒，無自制力仍三犯施用
    第一級毒品罪，顯未因前所受處分而決心改過，惟念其犯後於本院審理中坦承犯
    行，及其本件施用第一級毒品行為之次數，並其犯罪動機、目的、手段等一切情
    狀，量處如主文所示之刑。至被告施用毒品所用之香煙，雖為被告所有，惟並未
    扣案，據被告供述於施用後即已丟棄，現已滅失而不存在，爰不為沒收之諭知。
據上論斷，應依刑事訴訟法第二百九十九條第一項前段，毒品危害防制條例第十條第
一項，刑法第十一條前段、第五十六條，判決如主文。
本案經檢察官賴慶祥到庭執行職務
中    華    民    國      九十二      年      六      月    二十七      日
                                        臺灣宜蘭地方法院刑事第二庭
                                            法  官  林  惠  玲
右正本證明與原本無異。
如不服本判決，應於判決送達後十日內，向本院提出上訴狀(應附繕本)。
                                            書記官  吳  慧  芳
中    華    民    國      九十二      年      六      月    三十        日
附錄法條：
毒品危害防制條例第十條第一項
施用第一級毒品者，處六月以上五年以下有期徒刑。


司法院資訊處製作；財團法人民間司法改革基金會備份。
